【裁判字號】    96,易,1179
【裁判日期】    970131
【裁判案由】    竊盜
【裁判全文】
臺灣臺北地方法院刑事判決              96年度易字第1179號
公  訴  人  臺灣臺北地方法院檢察署檢察官
被      告  甲○○
上列被告因竊盜案件，經檢察官提起公訴（96年度偵字第8565號
），本院判決如下：
    主  文
甲○○竊盜，累犯，處有期徒刑肆月，如易科罰金，以新臺幣壹
仟元折算壹日；減為有期徒刑貳月，如易科罰金，以新臺幣壹仟
元折算壹日。
    事  實
一、甲○○曾因妨害風化案件，經臺灣宜蘭地方法院以90年度訴
    字第128 號刑事判決判處有期徒刑3 月確定，另因違反毒品
    危害防制條例案件，經臺灣宜蘭地方法院以91年度訴字第29
    3 號刑事判決判處有期徒刑7 月確定，經同法院以93年度聲
    字第53號裁定2 罪應合併執行有期徒刑9 月；又因竊盜案件
    ，經臺灣宜蘭地方法院以92年度易字第346 號刑事判決判處
    有期徒刑8 月確定，另因傷害案件，經同法院以93年度易字
    第46號刑事判決判處有期徒刑4 月確定，嗣經臺灣宜蘭地方
    法院以93年度聲字第343 號裁定2 罪合併應執行有期徒刑10
    月。甲○○乃於93年1 月9 日入監接續執行有期徒刑9 月、
    有期徒刑10月，迄94年4 月15日縮刑期滿執行完畢，翌日出
    監。
二、詎甲○○猶不知悔改，於96年4 月10日下午3 時30分許，在
    臺北市○○區○○街263 號「全家便利超商」店內，趁店長
    乙○○不注意之際，徒手竊取貨架上SUNTORY WHISKY洋酒1
    瓶（價值新臺幣〔下同〕165 元）置於隨身攜帶之工作包內
    得手後，甲○○另取啤酒2 罐至櫃臺結帳，惟乙○○發現甲
    ○○工作包內有酒瓶碰撞聲，乃將甲○○攔住，並報警處理
    。
三、案經乙○○訴由臺北市政府警察局信義分局移請臺灣臺北地
    方法院檢察署檢察官偵查起訴。
    理  由
一、證據能力之判斷：
    被告甲○○對於下列各項證據方法，均未爭執其證據能力，
    並同意作為證據（見本院卷第103 頁反面），本院審酌其作
    成時之情況，認為並無不適當之情事，均得作為證據，合先
    敘明。
二、認定事實所憑之證據及理由：
    上開犯罪事實，訊據被告坦承不諱（見偵查卷第14至15頁、
    第32至33頁），並據在場證人乙○○即超商員工證述明確（
    見偵查卷第17至18頁），且員警據報到場後，確在被告攜帶
    之工作包內扣得超商所有之洋酒1 瓶等情，有臺北市政府警
    察局信義分局扣押筆錄、扣押物品目錄表、贓物認領保管單
    及該瓶洋酒照片2 張附卷可考（見偵查卷第9 至11頁、第13
    至21頁），是被告任意性之自白，有上開證據足資佐證，堪
    認與事實相符，可以採信。綜上，本案事證明確，被告竊盜
    犯行洵堪認定，應予依法論罪科刑。
三、論罪科刑之依據：
  (一)核被告所為，係犯刑法第320 條第1 項竊盜罪。查被告曾因
    妨害風化案件，經臺灣宜蘭地方法院以90年度訴字第128 號
    刑事判決判處有期徒刑3 月確定，另因違反毒品危害防制條
    例案件，經臺灣宜蘭地方法院以91年度訴字第293 號刑事判
    決判處有期徒刑7 月確定，再經同法院以93年度聲字第53號
    裁定2 罪應合併執行有期徒刑9 月；又因竊盜案件，經臺灣
    宜蘭地方法院以92年度易字第346 號刑事判決判處有期徒刑
    8 月確定，另因傷害案件，經同法院以93年度易字第46號刑
    事判決判處有期徒刑4 月確定，嗣經臺灣宜蘭地方法院以93
    年度聲字第343 號裁定2 罪合併應執行有期徒刑10月；被告
    於93年1 月9 日入監接續執行有期徒刑9 月、有期徒刑10月
    ，迄94年4 月15日縮刑期滿執行完畢等情，有臺灣高等法院
    被告前案紀錄表附卷可參（見本院卷第4 至11頁），是被告
    於前次徒刑之執行完畢後，5 年以內故意再犯本件有期徒刑
    以上之罪，為累犯，應加重其刑。爰審酌：被告前有多次犯
    罪紀錄，業如前述，被告素行不良；惟被告徒手竊取洋酒1
    瓶，價值僅165 元，且經當場查獲，造成財產損害輕微，且
    被告犯罪後始終坦承犯行，態度尚可，等一切情狀，量處有
    期徒刑4 月，並諭知易科罰金之折算標準，以示懲儆。
  (二)又中華民國96年罪犯減刑條例於95年7 月4 日公布，於96年
    7 月16日施行，按犯罪在中華民國96年4 月24日以前者，除
    中華民國96年罪犯減刑條例另有規定外，依下列規定減刑：
    ……有期徒刑、拘役或罰金，減其刑期或金額2 分之1 ；犯
    最重本刑為5 年以下有期徒刑之刑之罪，依本條例規定減為
    6 月以下有期徒刑、拘役者，應於減刑裁判時，併諭知易科
    罰金折算之標準；又依本條例應減刑之罪，未經判決確定者
    ，於裁判時，減其宣告刑，並應於判決主文同時諭知其宣告
    刑及減得之刑；但本條例施行前，經通緝而未於中華民國96
    年12月31日以前自動歸案接受偵查、審判或執行者，不得依
    本條例減刑，中華民國96年罪犯減刑條例第2 條第1 項第3
    款、第9 條、第7 條第1 項、第2 項、第5 條分別定有明文
    。查被告係於96年4 月10日犯本件竊盜犯行，迄未判決確定
    ；又被告係於上開條例施行後，始經本院於96年10月26日發
    布通緝，嗣於97年1 月27日緝獲；故依上開條例規定，就被
    告本件所犯之罪，應予減刑，爰宣告減為有期徒刑2 月，併
    諭知易科罰金之折算標準。
據上論斷，應依刑事訴訟法第284 條之1 、第299 第1 項前段，
刑法第320 條第1 項、第47條第1 項、第41條第1 項前段，刑法
施行法第1 條之1 ，中華民國96年罪犯減刑條例第2 條第1 項第
3款、第9 條、第7 條第1 項、第2 項，判決如主文。
本案經檢察官永欽到庭執行職務。
中    華    民    國    97    年    1     月    31    日
                  刑事第六庭  法  官  林晏如
上正本證明與原本無異。
如不服本判決，應於判決送達後10日內向本院提出上訴狀（應抄
附繕本）。告訴人或被害人如對於本判決不服者，應具備理由請
求檢察官上訴，其上訴期間之計算係以檢察官收受判決正本之日
期為準。
                              書記官  吳俊龍
中    華    民    國    97    年    1     月    31    日
附錄本案論罪科刑法條全文：
中華民國刑法第320條
意圖為自己或第三人不法之所有，而竊取他人之動產者，為竊盜
罪，處 5 年以下有期徒刑、拘役或 5 百元以下罰金。
意圖為自己或第三人不法之利益，而竊佔他人之不動產者，依前
項之規定處斷。
前二項之未遂犯罰之。


司法院資訊處製作；財團法人民間司法改革基金會備份。
